# 子公司收到母公司划入其账上没有的资产的账务处理

提问人：houtian23 时间：2019-02-26 14:07:16
母公司将其账上不存在的一项股份公司投资（持股比例 1%，面值 50 万，暂未上市）划转到到子公司，请问母子公司该如何做账务处理呢？

回答人：chenyiwei
首先要考虑母公司为何会有这项账外投资？是否属于前期差错？如果是，则母公司应先进行前期差错更正，在更正后，按照该项股权投资在母公司更正后报表上的账面价值进行会计处理：
母公司：借：长期股权投资——子公司，贷：可供出售金融资产
子公司：借：可供出售金融资产，贷：资本公积——资本溢价。